【裁判字號】    96,訴,2357
【裁判日期】    970131
【裁判案由】    違反毒品危害防制條例
【裁判全文】
臺灣彰化地方法院刑事判決              96年度訴字第2357號
公  訴  人  臺灣彰化地方法院檢察署檢察官
被      告  甲○○
                    現另案羈押在彰化看守所
上列被告因違反毒品危害防制條例案件，經檢察官提起公訴（九
十六年度毒偵字第四三四九號），本院依簡式審判程序判決如下
：
    主  文
甲○○施用第一級毒品，處有期徒刑壹年。
    事  實
一、甲○○前因施用第一級毒品案件，經本院以九十四年度訴字
    第一五一號判處有期徒刑一年確定，因搶奪案件，經本院以
    九十五年度訴字第六九號判處有期徒刑八月確定，上開二案
    再經本院以九十五年度聲字第七九八號裁定合併定其應執行
    刑為有期徒刑一年七月確定，又因施用第一級毒品案件，經
    臺灣高等法院臺中分院以九十四年度上訴字第一八一六號判
    處有期徒刑一年三月確定，上開案件嗣經送監接續執行，於
    民國九十六年六月二十九日因縮短刑期假釋出監付保護管束
    ，原應至九十六年十二月三十一日始縮刑期滿，惟因中華民
    國九十六年罪犯減刑條例於九十六年七月十六日施行，上開
    臺灣高等法院臺中分院九十四年度上訴字第一八一六號施用
    第一級毒品案件，應視為減為有期徒刑七月又十五日，並於
    九十六年八月十二日始縮刑期滿（不構成累犯）。另因施用
    毒品案件，經本院以九十三年度毒聲字第二八三號裁定送觀
    察、勒戒後，認無繼續施用毒品之傾向，於九十三年五月六
    日執行完畢，並經臺灣彰化地方法院檢察署檢察官以九十三
    年度毒偵字第八四○號為不起訴處分確定。詎甲○○於前開
    觀察、勒戒執行完畢釋放後五年內，且於假釋期間，仍不知
    悔改，竟於九十六年八月二日為警採尿前七十二小時內之某
    時許，在彰化縣社頭鄉某處，以將第一級毒品海洛因粉末置
    入注射針筒內加水後，再以針筒注射手臂血管之方式，施用
    第一級毒品海洛因一次。嗣於九十六年八月一日晚上十一時
    五十分許，為警在彰化縣永靖鄉○○村○○路○段與溪埔巷
    口之公園內盤查而查獲，經其同意採集尿液送驗，結果呈嗎
    啡陽性反應，始悉上情。
二、案經彰化縣警察局員林分局報告臺灣彰化地方法院檢察署檢
    察官偵查起訴。
    理  由
一、按除被告所犯為死刑、無期徒刑、最輕本刑為三年以上有期
    徒刑之罪或高等法院管轄第一審案件者外，於刑事訴訟法第
    二百七十三條第一項程序進行中，被告先就被訴事實為有罪
    之陳述時，審判長得告知被告簡式審判程序之旨，並聽取當
    事人、代理人、辯護人及輔佐人之意見後，裁定進行簡式審
    判程序；除簡式審判程序、簡易程序及第三百七十六條第一
    款、第二款所列之罪之案件外，第一審應行合議審判；刑事
    訴訟法第二百七十三條之一第一項、第二百八十四條之一分
    別定有明文。本件被告甲○○所犯係死刑、無期徒刑、最輕
    本刑為三年以上有期徒刑或高等法院管轄第一審案件以外之
    罪，且於本院行準備程序時就被訴事實為有罪之陳述，經受
    命法官告知簡式審判程序之旨，並聽取公訴人、被告之意見
    後，本院合議庭認無不得或不宜改依簡式審判程序進行之處
    ，經評議結果，裁定改由受命法官獨任行簡式審判程序，合
    先敘明。
二、訊據被告甲○○對於上開施用第一級毒品海洛因之犯行坦承
    不諱，且警員於九十六年八月二日，經其同意採集尿液送驗
    ，結果呈嗎啡陽性反應，此有尿液代號與真實姓名對照認證
    單、詮昕科技股份有限公司濫用藥物尿液檢驗報告各一紙在
    卷可稽，足徵被告之自白確與事實相符。又被告前因施用毒
    品案件，經本院以九十三年度毒聲字第二八三號裁定送觀察
    、勒戒後，認無繼續施用毒品之傾向，於九十三年五月六日
    執行完畢，並經臺灣彰化地方法院檢察署檢察官以九十三年
    度毒偵字第八四○號為不起訴處分確定，有臺灣彰化地方法
    院檢察署刑案資料查註紀錄表及臺灣高等法院被告前案紀錄
    表各一份在卷可考。被告於九十三年五月六日觀察、勒戒執
    行完畢釋放後，五年內再犯本件施用第一級毒品犯行，依毒
    品危害防制條例第二十三條第二項規定，自應依法論科。本
    件事證明確，被告施用第一級毒品海洛因之犯行，應堪認定
    。
三、核被告所為，係犯毒品危害防制條例第十條第一項之施用第
    一級毒品罪。被告為施用第一級毒品，而持有該級毒品，其
    持有之低度行為，應為施用之高度行為所吸收，不另論罪。
    爰審酌被告曾因施用毒品經送觀察、勒戒後，仍未能戒斷，
    ，再犯本案之罪，顯然未能善體國家設置觀察、勒戒機構，
    協助毒品施用者戒除毒癮之良法美意，及其犯罪之動機、目
    的、品行、智識程度、所生危害，暨犯罪後坦承犯行，態度
    尚屬良好等一切情狀，量處如主文所示之刑。
據上論斷，應依刑事訴訟法第二百七十三條之一第一項、第二百
九十九條第一項前段，毒品危害防制條例第十條第一項，判決如
主文。
本案經檢察官蔡曉崙到庭執行職務。
中    華    民    國    97    年    1     月    31    日
                        刑事第六庭    法  官  鄭舜元
以上正本證明與原本無異。
如不服本判決，應於判決送達後10日內，向本院提出上訴書狀，
上訴書狀應「敘述具體上訴理由」，並按他造當事人之人數附繕
本。「切勿逕送上級法院」。
中    華    民    國    97    年    1     月    31    日
                                      書記官  呂雅惠
附錄：論罪科刑法條：
毒品危害防制條例第十條：
施用第一級毒品者，處六月以上五年以下有期徒刑。
施用第二級毒品者，處三年以下有期徒刑。


司法院資訊處製作；財團法人民間司法改革基金會備份。
